【裁判字號】    96,訴,3985
【裁判日期】    970222
【裁判案由】    毒品危害防制條例
【裁判全文】
臺灣板橋地方法院刑事判決              96年度易字第3058號
公  訴  人  臺灣板橋地方法院檢察署檢察官
被      告  甲○○
                    （另案在臺灣臺北監獄臺北分監執行中）
上列被告因違反毒品危害防制條例案件，經檢察官提起公訴（96
年度毒偵字第6677號）及追加起訴（96年度毒偵字第7497號），
因被告於本院準備程序中為有罪之陳述，本院告知被告簡式審判
程序之旨，並聽取當事人之意見後，裁定由受命法官獨任進行簡
式審判程序，並判決如下：
    主  文
甲○○施用第二級毒品，累犯，處有期徒刑陸月，扣案甲基安非
他命壹包之外包裝沒收，其內之第二級毒品甲基安非他命（驗餘
毛重零點貳柒公克）沒收銷燬；又施用第一級毒品，累犯，處有
期徒刑捌月；又施用第二級毒品，累犯，處有期徒刑陸月；應執
行有期徒刑壹年陸月，扣案甲基安非他命壹外之外包裝沒收，其
內之第二級毒品甲基安非他命（驗餘毛重零點貳柒公克）沒收銷
燬。
    事  實
一、甲○○因施用毒品案件，經本院以九十四年度毒聲字第八七
    四號裁定送觀察、勒戒後，認有繼續施用毒品傾向，經本院
    以九十四年度毒聲字第一二二九號裁定令入戒治處所施以強
    制戒治，於民國九十五年三月十四日因無繼續戒治之必要而
    釋放出所，並由臺灣板橋地方法院檢察署檢察官於九十五年
    九月四日以九十五年度戒毒偵字第三四○號為不起訴處分確
    定。另因竊盜案件經本院以九十四年度簡字第二五七二號刑
    事判決判處有期徒刑三月，如易科罰金以銀元三百元折算一
    日確定，並於九十五年四月十日易科罰金執行完畢（致使本
    件構成累犯）。復因施用毒品案件，經本院於九十六年六月
    二十九日以九十六年度簡字第四二○四號刑事簡易判決判處
    有期徒刑五月，如易科罰金以新臺幣一千元折算一日，於九
    十六年七月二十七日確定，嗣經減刑為有期徒刑二月又十五
    日，如易科罰金以新臺幣一千元折算一日確定（不致使本件
    構成累犯）。詎其猶不知悔改，於前次強制戒治執行完畢後
    之五年內，竟又基於施用第一級毒品海洛因、第二級毒品甲
    基安非他命之犯意，分別於下列時、地施用第一級毒品及第
    二級毒品：
（一）於九十六年八月二十九日某時許，在臺北縣蘆洲市○○路
      ○○路咖啡店，以將甲基安非他命置於玻璃球內燒烤吸食
      其煙霧之方式，施用甲基安非他命一次，嗣於同日下午七
      時許，在臺北縣蘆洲市○○路、復興路口為警查獲，並扣
      得甲基安非他命一包（驗餘毛重零點二七公克，起訴書載
      為淨重零點零八公克），復經警採集其尿液送驗而查知上
      情。
（二）於九十六年九月二十七日凌晨零時許，在臺北縣三重市○
      ○路○段二八二號八樓「微風馥麗飯店」第八○二室，以
      將海洛因摻入香菸後點燃吸食之方式，施用海洛因一次。
      隨後在同址又以將甲基安非他命置於玻璃球內燒烤吸食其
      煙霧之方式，施用甲基安非他命一次（追加起訴書載為於
      九十六年九月二十八日凌晨一時為警採尿前回溯二十六、
      九十六小時內之某時許，在不詳處所，施用海洛因及甲基
      安非他命各一次），嗣於同日晚上八時五十分許，在上址
      為警查獲，復經警採集其尿液送驗而偵悉上情。
二、案經臺北縣政府警察局蘆洲分局、三重分局報請臺灣板橋地
    方法院檢察署檢察官偵查起訴暨追加起訴。因甲○○於本院
    準備程序中為有罪之陳述，經本院裁定以簡式審判程序審理
    。
    理  由
一、訊據被告甲○○對於前揭犯罪事實均坦承不諱，經查：
（一）被告於上開事實欄一（一）所載時經警查獲採尿送台灣檢
      驗科技股份有限公司，以EIA酵素免疫分析法篩檢、GC/MS
      氣相層析質譜儀分析法確認檢驗結果，呈甲基安非他命陽
      性反應，有該公司九十六年九月十九日濫用藥物尿液檢驗
      報告、贓證物品清單各一份在卷可稽；於事實欄一（二）
      所載時查獲採尿送同公司以前揭方式檢驗結果，係呈嗎啡
      及甲基安非他命陽性反應，有該公司九十六年十月十五日
      出具之濫用藥物尿液檢驗報告、姓名代碼對照表各一份在
      卷可參（見九十六年度易字第三○五八號本院卷、九十六
      年度毒偵字第七四九七號偵查卷第九頁、第三十九頁），
      是被告分別於前揭時間施用第一級毒品海洛因及第二級毒
      品甲基安非他命之事實已明。
（二）於事實欄一（一）查獲時扣案之甲基安非他命一包送驗結
      果，呈甲基安非他命陽性反應（驗餘毛重零點二七公克）
      ，此有台灣檢驗科技股份有限公司九十六年九月十四日濫
      用藥物檢驗報告一紙在卷足憑（見九十六年度易字第三○
      五八號本院卷），應認上開扣案毒品確係第二級毒品甲基
      安非他命無誤。
（三）被告前因施用毒品案件，經本院以九十四年度毒聲字第八
      七四號裁定送觀察、勒戒後，認有繼續施用毒品傾向，經
      本院以九十四年度毒聲字第一二二九號裁定令入戒治處所
      施以強制戒治，於九十五年三月十四日因無繼續戒治之必
      要而釋放出所，並由臺灣板橋地方法院檢察署檢察官於九
      十五年九月四日以九十五年度戒毒偵字第三四○號為不起
      訴處分確定，此有臺灣高等法院被告前案紀錄表一份在卷
      可按。其於前次強制戒治執行完畢釋放後五年內，再犯本
      件施用第一級毒品海洛因、第二級毒品甲基安非他命之事
      實，堪以認定。從而，本件事證明確，被告犯行洵堪認定
      ，應予依法論科。
二、按海洛因、甲基安非他命分屬毒品危害防制條例第二條第二
    項第一款所規定之第一級毒品及同條項第二款所規定之第二
    級毒品，核被告施用海洛因（一次）、甲基安非他命（二次
    ）之行為，分別係犯毒品危害防制條例第十條第一項之施用
    第一級毒品罪及同條第二項之施用第二級毒品罪。其於事實
    欄一（一）所載持有第二級毒品之低度行為，應為施用第二
    級毒品之高度行為所吸收，不另論罪。被告所犯上開各罪間
    ，犯意各別，行為互殊，應分論併罰。又被告前因竊盜案件
    經本院以九十四年度簡字第二五七二號刑事判決判處有期徒
    刑三月，如易科罰金以銀元三百元折算一日確定，並於九十
    五年四月十日易科罰金執行完畢，有上開臺灣高等法院被告
    前案紀錄表一份在卷可憑，其於受有期徒刑之執行完畢後，
    五年以內故意再犯本件有期徒刑以上之罪，為累犯，應依刑
    法第四十七條第一項之規定加重其刑。本院審酌被告施用毒
    品，足以戕害其身心，滋生其他犯罪，惡化治安，嚴重損及
    公益，且被告前曾犯施用毒品罪，業經強制戒治執行完畢，
    仍未戒斷其施用毒品之惡習，竟再為本件施用毒品犯行，顯
    見其不思悔改，兼衡其犯後坦承犯行，態度尚稱良好，及施
    用毒品行為於本質上係屬自我戕害行為，反社會性之程度應
    屬較低等一切情狀，分別量處如主文所示之刑，並定應執行
    刑，以資懲儆。
三、扣案甲基安非他命一包，其內之甲基安非他命（驗餘毛重零
    點二七公克）屬第二級毒品，且係本件查獲之毒品，不問屬
    於犯人與否，爰依毒品危害防制條例第十八條第一項前段規
    定，均併予宣告沒收銷燬之（惟鑑驗耗罄之毒品既已滅失，
    自毋庸宣告沒收銷燬），又其外包裝一只係被告所有，用於
    包裹毒品海洛因、甲基安非他命，防其裸露、潮濕，便於攜
    帶施用，此據被告於本院審理時供明在卷，爰依刑法第三十
    八條第一項第二款規定，併予宣告沒收。至於事實欄一（二
    ）所載查獲時所扣案海洛因、甲基安非他命各一包、吸食器
    一組，被告均堅詞否認為其所有，復無相關事證足證與本案
    有關，應屬另案證物，爰均不於本案宣告沒收，併此敘明。
據上論斷，應依刑事訴訟法第二百七十三條之一第一項、第二百
九十九條第一項前段，毒品危害防制條例第十條第一項、第二項
、第二十三條第二項、第十八條第一項前段，刑法第十一條前段
、第四十七條第一項、第五十一條第五款、第三十八條第一項第
二款，判決如主文。
本案經檢察官謝岳龍到庭執行職務。
中    華    民    國    97    年    2     月    22    日
                刑事第十五庭    法  官  劉  安  榕
以上正本證明與原本無異
如不服本判決應於送達後10日內敘明理由向本院提出上訴狀
                                書記官  石  于  倩
中    華    民    國    97    年    2     月    29    日
附錄本案論罪科刑法條全文：
毒品危害防制條例第10條
施用第一級毒品者，處六月以上五年以下有期徒刑。
施用第二級毒品者，處三年以下有期徒刑。


司法院資訊處製作；財團法人民間司法改革基金會備份。
